【裁判字號】    97,聲,3083
【裁判日期】    970822
【裁判案由】    返還提存物
【裁判全文】
臺灣臺北地方法院民事裁定              97年度聲字第3083號
聲  請  人  中國信託商業銀行股份有限公司
法定代理人  丙○○
相  對  人  甲○○
                        4樓
            乙○○
上列聲請人聲請返還提存物事件，本院裁定如下：
    主  文
本院九十五年度存字第一六六七號提存事件聲請人所提存之中央
政府建設公債九十一年度甲類第十一期債票，總計面額新台幣壹
拾萬元，准予返還。
    理  由
一、按因合併而消滅之公司，其權利義務，應由合併後存續或另
    立之公司承受，公司法第75條定有明文。又前開規定於股份
    有限公司之合併或分割準用之，同法第319條亦有明文。聲
    請人原名花蓮區中小企業銀行股份有限公司（下稱花蓮區中
    小企銀），於民國（下同）96年9月8日依行政院金融監督管
    理委員會96年7月26日金管銀（六）字第09600285840號函，
    核准合併於中國信託商業銀行股份有限公司（下稱中國信託
    銀行），原花蓮區中小企銀之權利義務關係，由合併後存續
    之中國信託銀行依據前開公司法規定概括承受，先予敘明。
二、按訴訟終結後，法院依供擔保人之聲請，通知受擔保利益人
    於一定期間內行使權利並向法院為行使權利之證明而未證明
    者，法院應依供擔保人之聲請，以裁定命返還其提存物，民
    事訴訟法第104條第1項第3款後段定有明文。前開規定，於
    其他依法令供訴訟上之擔保者準用之，並為同法第106條所
    明定。
三、本件聲請意旨略以：聲請人前遵本院95年度裁全字第3043號
    民事裁定，為擔保假扣押，曾為相對人提供中央政府建設公
    債91年度甲類第11期債票1紙，債券代號：A91111，總計面
    額新台幣100,000元為擔保金，並以本院95年度存字第1667
    號提存事件提存在案。茲因系爭假扣押標的物經本院95年度
    執全字第1190號併入本院94年度執全字第3077號查封，嗣經
    本院95年度執字第9432號強制執行事件，拍定執行分配完畢
    ，該訴訟程序業已終結，又聲請人已請求法院通知相對人於
    一定期間內行使權利，並向法院為行使權利之證明，而相對
    人並未行使其權利。聲請人另提出本院97年6月24日北院隆
    民節97年度聲字第2303號函、本院95年度存字第1667號提存
    書、本院95年度裁全字第3043號民事裁定、本院96年5 月14
    日北院錦95執丙字第9432號函、本院95年11月23日北院錦95
    執丙字第57623號函、本院95年3月31日北院錦95執全丙字第
    1190號函、行政院金融監督管理委員會96年7月26日金管銀
    （六）字第09600285840號函等文件影本各1份為證，爰聲請
    發還本件提存物。
四、經查，聲請人前揭主張之事實，業經職權調閱本院95年度裁
    全字第3043號、95年度存字第1667號、95年度執全字第1190
    號、94年度執全字第3077號、95年度執字第9432號、97 年
    度聲字第2303號等卷宗查明屬實，復有前揭聲請人所提出之
    證物附卷可參，堪信為真實。茲因該訴訟業已終結，並經聲
    請人請求法院為行使權利之通知，相對人並未於一定期間內
    為權利之行使，或提出行使之證明，參之首揭說明，聲請人
    請求返還系爭提存擔保物，核無不合，應予准許。
中    華    民    國    97    年    8     月    22    日
                  民事第五庭    法  官  周祖民
以上正本係照原本作成
如不服本裁定應於送達後10日內向本院提出抗告狀，並繳納抗告
費新台幣1,000元
中    華    民    國    97    年    8     月    22    日
                                書記官  王文心


司法院資訊處製作；財團法人民間司法改革基金會備份。
